【裁判字號】    89,台上,6027
【裁判日期】    891012
【裁判案由】    強盜等罪
【裁判全文】
最高法院刑事判決                              八十九年度台上字第六○二七號
    上  訴  人  甲○○
右上訴人因強盜等罪案件，不服台灣高等法院中華民國八十九年八月十一日第二審判
決（八十九年度上訴字第一八八四號，起訴案號：台灣板橋地方法院檢察署八十九年
度偵字第二五一六號），提起上訴，本院判決如左：
    主  文
上訴駁回。
    理  由
本件分兩部分說明之。
一準強盜罪部分：
按刑事訴訟法第三百七十七條規定：上訴於第三審法院，非以判決違背法令為理由，
不得為之。是提起第三審上訴，應以原判決違背法令為理由，係屬法定要件。且必須
依據卷內資料為具體之指摘，並足據以辨認原判決已具備違背法令之形式，始屬相當
。本件原審引用第一審判決書之記載，依憑被害人黃家豐、黃秀女夫妻指訴綦詳，二
人所供情節相符。且參以上訴人甲○○於偵審中亦承認黃家豐拿鐵棍追打伊，伊才拿
木棍抵擋，及有以烤肉架丟擲黃家豐等語，並有為警查獲時在上訴人身上起出贓款新
台幣（下同）五百元紙鈔一紙，經發還予黃家豐，由黃某填具贓物認領保管單一紙附
卷，及黃家豐受傷照片、現場照片各一張在卷等事證，認定上訴人搶奪黃家豐財物後
，為防護贓物，而當場對黃某施強暴成傷等情，事證明確，乃維持第一審論處上訴人
意圖為自己不法之所有，而搶奪他人之動產，因防護贓物而當場施以強暴（累犯）罪
刑之判決，駁回上訴人就此部分所為第二審上訴。已詳所憑之證據及認定之理由。
而以上訴人否認犯行，所辯伊係向黃家豐借得五百元，並無搶奪行為，嗣黃某突然持
鐵棍追打伊，伊才拾起地上木棍自衛，黃某係不小心自行跌傷云云，係飾卸之詞，如
何不足採信，於判決理由內詳予指駁及說明。從形式上觀察，並無認定事實不依證據
等違法情事存在。上訴人上訴意旨略以，當時黃家豐既有意以一千元打發上訴人離去
，何以僅為區區五百元而持鐵棍追打上訴人達百公尺之遠﹖實因上訴人未聽其勸阻，
仍欲在其店內再玩賭博性電動玩具，致黃某不滿而追打上訴人，上訴人確有推倒店內
置物架阻止黃某追打；而非丟擲，此由其傷痕均係擦傷而非刺傷或擊傷可證，足證黃
家豐之供述不實。另黃某便利商店中裝設有監視錄影系統，何以不提出錄影帶為證，
告訴人夫妻係挾怨誣攀云云。惟查，審理中黃家豐已陳明，案發當時已將打烊，而關
閉錄影監視系統，是無現場錄影帶可以為證。此外，上訴意旨所云，純係專憑己見，
為單純事實上之爭執，並未依據卷證資料具體指摘原審認事、採證及所為論斷有何違
背法令，不足據以辨認原判決已具備違法之形式。其上訴違背法律上之程式，應予駁
回。
二恐嚇取財罪部分：
按刑事訴訟法第三百七十六條所列各罪之案件，經第二審判決者，不得上訴於第三審
法院，法有明文。本件上訴人甲○○所犯恐嚇取財罪部分之案件，原審係依刑法第三
百四十六條第一項論處罪刑，核屬刑事訴訟法第三百七十六條第六款之案件。依首開
說明，既經第二審判決，自不得上訴於第三審法院，上訴人竟復提起此部分上訴，顯
為法所不許，亦應駁回。
據上論結，應依刑事訴訟法第三百九十五條前段，判決如主文。
中      華      民      國    八十九    年      十      月     十二     日
                              最高法院刑事第八庭
                                  審判長法官  吳  雄  銘
                                        法官  池  啟  明
                                        法官  石  木  欽
                                        法官  郭  毓  洲
                                        法官  吳  三  龍
      右正本證明與原本無異
                                              書  記  官
中      華      民      國    八十九    年      十      月     十六     日


司法院資訊處製作；財團法人民間司法改革基金會備份。
